lexicon/apertium-krc.krc.lexc
LEXICON V-FORMS-IR 

%<ger_aor%>:%>%{I%}р GER-INFL ; 
%<neg%>%<ger_aor%>:%>м%{A%}з GER-INFL ; 
%<gpr_fut%>:%>%{I%}р # ; 
%<neg%>%<gpr_fut%>:%>м%{A%}з # ; 

LEXICON V-FORMS-AR 

%<ger_aor%>:%>%{A%}р GER-INFL ; 
%<neg%>%<ger_aor%>:%>м%{A%}з GER-INFL ; 
%<gpr_fut%>:%>%{A%}р # ; 
%<neg%>%<gpr_fut%>:%>м%{A%}з # ; 

LEXICON V-COMMON

V-NONFINITE-REGULAR_NEGATIVE ;
%<neg%>:%>м%{A%} V-NONFINITE-REGULAR_NEGATIVE ;

V-FINITE-REGULAR_NEGATIVE ;
%<neg%>:%>м%{A%} V-FINITE-REGULAR_NEGATIVE ;

V-FINITE-IRREGULAR_NEGATIVE ;

V-NONFINITE-IRREGULAR_NEGATIVE ;

V-FORMS-IR ; 

LEXICON V-COMMON-AR

V-NONFINITE-REGULAR_NEGATIVE ;
%<neg%>:%>м%{A%} V-NONFINITE-REGULAR_NEGATIVE ;

V-FINITE-REGULAR_NEGATIVE ;
%<neg%>:%>м%{A%} V-FINITE-REGULAR_NEGATIVE ;

V-FINITE-IRREGULAR_NEGATIVE ;

V-NONFINITE-IRREGULAR_NEGATIVE ;

V-FORMS-AR ; 

LEXICON V-DER

%<coop%>:%>%{I%}ш V-COMMON ;
%<abil%>:%>%{A%}л V-COMMON ;

LEXICON V-IV 

%<v%>%<iv%>: V-COMMON ; 
%<v%>%<iv%>: V-DER ; 

LEXICON V-TV 

%<v%>%<tv%>: V-COMMON ; 
%<v%>%<tv%>: V-DER ; 
%<v%>%<tv%>%<pass%>:%>%{I%}л V-COMMON ; 
%<v%>%<tv%>%<pass%>:%>%{I%}н V-COMMON ; ! Dir/LR

LEXICON V-IV-AR

%<v%>%<iv%>: V-COMMON-AR ; 
%<v%>%<iv%>: V-DER ; 

LEXICON V-TV-AR

%<v%>%<tv%>: V-COMMON-AR ; 
%<v%>%<tv%>: V-DER ; 
%<v%>%<tv%>%<pass%>:%>%{I%}л V-COMMON ; 
%<v%>%<tv%>%<pass%>:%>%{I%}н V-COMMON ; ! Dir/LR

LEXICON Vinfl-AUX

%<vaux%>: V-COMMON ; 

LEXICON INTERJ

%<ij%>: # ; 

LEXICON ABBR-INIT

%<abbr%>: # ;

%<abbr%>%+А%.:А%. ABBR ; ! ""
%<abbr%>%+Б%.:Б%. ABBR ; ! ""
%<abbr%>%+В%.:В%. ABBR ; ! ""
%<abbr%>%+Г%.:Г%. ABBR ; ! ""
%<abbr%>%+Гъ%.:Гъ%. ABBR ; ! ""
%<abbr%>%+Д%.:Д%. ABBR ; ! ""
%<abbr%>%+Дж%.:Дж%. ABBR ; ! ""
%<abbr%>%+Е%.:Е%. ABBR ; ! ""
%<abbr%>%+Ж%.:Ж%. ABBR ; ! ""
%<abbr%>%+З%.:З%. ABBR ; ! ""
%<abbr%>%+И%.:И%. ABBR ; ! ""
%<abbr%>%+К%.:К%. ABBR ; ! ""
%<abbr%>%+Къ%.:Къ%. ABBR ; ! ""
%<abbr%>%+Л%.:Л%. ABBR ; ! ""
%<abbr%>%+М%.:М%. ABBR ; ! ""
%<abbr%>%+Н%.:Н%. ABBR ; ! ""
%<abbr%>%+О%.:О%. ABBR ; ! ""
%<abbr%>%+Ө%.:Ө%. ABBR ; ! ""
%<abbr%>%+П%.:П%. ABBR ; ! ""
%<abbr%>%+Р%.:Р%. ABBR ; ! ""
%<abbr%>%+С%.:С%. ABBR ; ! ""
%<abbr%>%+Т%.:Т%. ABBR ; ! ""
%<abbr%>%+У%.:У%. ABBR ; ! ""
%<abbr%>%+Ф%.:Ф%. ABBR ; ! ""
%<abbr%>%+Х%.:Х%. ABBR ; ! ""
%<abbr%>%+Ц%.:Ц%. ABBR ; ! ""
%<abbr%>%+Ч%.:Ч%. ABBR ; ! ""
%<abbr%>%+Ш%.:Ш%. ABBR ; ! ""
%<abbr%>%+Ы%.:Ы%. ABBR ; ! ""
%<abbr%>%+Э%.:Э%. ABBR ; ! ""
%<abbr%>%+Ю%.:Ю%. ABBR ; ! ""
%<abbr%>%+Я%.:Я%. ABBR ; ! ""


LEXICON ABBR-SENT

%<abbr%>:%. # ;

LEXICON ABBR-OPT

%<abbr%>:%. # ; ! Dir/LR
%<abbr%>: # ; 

LEXICON ABBR

%<abbr%>: # ;

LEXICON POST 

%<post%>: # ;

LEXICON CC

%<cnjcoo%>: # ;

LEXICON DET-REFL

%<det%>%<ref%>: # ;


LEXICON DET-ITG

%<det%>%<itg%>: # ;

LEXICON DET-IND

%<det%>%<ind%>: # ;

LEXICON DET-QNT

%<det%>%<qnt%>: # ;

LEXICON DET-DEM 

%<det%>%<dem%>: # ;

LEXICON NUM-FULL

%<num%>: # ;
%<num%>%<subst%>: FULL-NOMINAL-INFLECTION ;
%<num%>%<ord%>:%>%{I%}нч%{I%} # ;
%<num%>%<ord%>%<subst%>:%>%{I%}нч%{I%} FULL-NOMINAL-INFLECTION ;

LEXICON NUM-ROMAN

%<num%>%<ord%>: # ;


!!!!!!!!!!!!!!!!!!!!!!!!!!!!!!!!!!!!!!!!!!!!!!!!!!!!!!!!!!!!!!!!!!!!!!!!!!!!!!!
!!!                          L E X I C O N                                  !!!
!!!!!!!!!!!!!!!!!!!!!!!!!!!!!!!!!!!!!!!!!!!!!!!!!!!!!!!!!!!!!!!!!!!!!!!!!!!!!!!

LEXICON Copula

э%<cop%>%<ifi%>:э%>%{D%}%{I%} V-PERS-S2 ;
э%<cop%>%<gna_cond%>:э%>с%{A%} V-PERS-S2 ;
э%<cop%>%<neg%>%<aor%>:тюл V-PERS-S1 ;
э%<cop%>%<neg%>%<aor%>:тюл # ; ! FIXME: CHECK
э%<cop%>%<neg%>%<aor%>:тюйюл V-PERS-S1 ;
э%<cop%>%<neg%>%<aor%>:тюйюл # ; ! FIXME: CHECK

LEXICON Miscellaneous

а%<qst%>:а # ; 
да%<postadv%>:да # ; ! ""


LEXICON Conjunctions 

эмда:эмда CC ;
неда:неда CC ; ! "или"
эм:эм CC ;
не:не CC ; ! "или"
бла:бла CC ; ! ""

алай:алай CC ; ! ""
ансы:ансы CC ; ! ""

да:да CC ; ! ""
да:де CC ; ! ""

а:а CC ; ! ""
а:уа CC ; ! ""

амма:амма CC ; ! ""

LEXICON Postpositions

бла:бла POST ; 
дери:дери POST ; 
себебли:себебли POST ; ! ""
себебли:себепли POST ; ! "" ! Dir/LR ! Use/Sub
кибик:кибик POST ; ! ""
сора:сора POST ; ! ""
хакъындан:хакъындан POST ; ! "о, об"
чакълы:чакълы POST ; ! "" ! FIXME:CHECK
ючюн:ючюн POST ; ! ""
къаршчы:къаршчы POST ; ! "против"
бери:бери POST ; ! "" ! FIXME: CHECK 
къатыш:къатыш POST ; ! "" ! FIXME: CHECK
къадар:къадар POST ; ! ""

сайын:сайын POST ; ! ""

амалтын:амалтын POST ; ! ""
джууукъ:джууукъ POST ; ! ""
кёре:кёре POST ; ! ""
къурун:къурун POST ; ! ""
къылы:къылы POST ; ! ""
сартын:сартын POST ; ! ""
таба:таба POST ; ! ""

къаджау:къаджау POST ; ! "против"
къаджау:къажау POST ; ! "против" ! FIXME: CHECK



LEXICON Pronouns 
 
мен:м  PRON-PERS-MEN ; ! "I"
сен:с  PRON-PERS-SEN ; ! "you"
       PRON-PERS-OL ; ! "he/she/it"
биз:б  PRON-PERS-BIZ ; ! "we"
сиз:с  PRON-PERS-SIZ ; ! "you"
ала:ал PRON-PERS-ALA ; ! "they"

бу:бу PRON-DEM-BU ; ! "this"
бу%<prn%>%<dem%>%<acc%>:муну # ; ! Dir/LR
бу%<prn%>%<dem%>%<gen%>:муну # ; ! Dir/LR

бирси:бирси%{n%} PRON-DEM-BIRSI ; ! "one"

бютеу:бютеу PRON-QNT ; ! ""
бютеу:битеу PRON-QNT ; ! "" ! Dir/LR ! Use/Sub
бютеу:бютёу PRON-QNT ; ! "" ! Dir/LR ! Use/Sub
асламы:асламы PRON-QNT ; ! "" ! FIXME:CHECK
кёбю:кёбю PRON-QNT ; ! "most"
бары:бары PRON-QNT ; ! "all"
!асламысы:асламысы%{n%} PRON-QNT ; ! ""

кеси:кес PRON-REFL ; ! ""

не:не PRON-ITG ; ! "что" "what"
ненча:ненча PRON-ITG-NENCHA ; ! "сколько" "how much; how many"
ким:ким PRON-ITG-KIM ; ! "кто" "who"

къайсы:къай%>с%{I%}%{n%} PRON-ITG-QAYSI ; ! "which"
къайсы:къай%>сын PRON-ITG-QAYSI ; ! "which" ! Dir/LR

биреу:биреу PRON-IND ; ! "someone"
башха:башха PRON-IND-PL ; ! "another; someone else"

LEXICON Determiners 

бу:бу DET-DEM ; ! "this"
ол:ол DET-DEM ; ! "that"

бютеу:бютеу DET-QNT ; ! "весь"
бютеу:битеу DET-QNT ; ! "all, entire" ! Dir/LR ! Use/Sub
бютеулей:бютеулей DET-QNT ; ! "весь"
талай:талай DET-QNT ; ! "много" "many; much"
аз:аз DET-QNT ; ! "малый" "few; little"
бары:бары DET-QNT ; ! "all"
бираз:бираз DET-QNT ; ! "несколько" "some"

хар:хар DET-IND ; ! "каждый" "each"

къайсы:къайсы DET-ITG ; ! "который, какой" "which"
къаллай:къаллай DET-ITG ; ! "какой"
ненча:ненча DET-ITG ; ! ""

ёз:ёз DET-REFL ; ! ""

LEXICON Interjections 

хайыр:хайыр INTERJ ; ! ""

хау:хау INTERJ ; ! "ладно"

ма:ма INTERJ ; ! ""

огъай:угъай INTERJ ; ! "нет" ! Dir/LR ! Dial/balk
огъай:огъай INTERJ ; ! "нет" 

салам:салам INTERJ ; ! "hi"

LEXICON Punctuation

%.%<sent%>:%. # ;
%.%.%<sent%>:%.%. # ;
%.%.%.%<sent%>:%.%.%. # ;
…%<sent%>:… # ; 
%;%<sent%>:%; # ;
%:%<sent%>:%: # ;
%!%<sent%>:%! # ;
%-%-%<guio%>:%-%- # ;
%-%<guio%>:%- # ;
%−%<guio%>:%− # ; 
%—%<guio%>:%— # ;
%–%<guio%>:%– # ;
,%<cm%>:, # ;
%?%<sent%>:%? # ;
%'%<apos%>:%' # ;
%"%<quot%>:%" # ;
%«%<lquot%>:%« # ;
%»%<rquot%>:%» # ;
%”%<rquot%>:%” # ;
%“%<lquot%>:%“ # ;
%(%<lpar%>:%( # ;
%]%<rpar%>:%] # ;
%[%<lpar%>:%[ # ;
%)%<rpar%>:%) # ;
%\%<sent%>:%\ # ;
%/%<sent%>:%/ # ;

%$%<sym%>:%$ # ; 
%†%<sym%>:%† # ; 
%×%<sym%>:%× # ; 
%%%<sym%>:%% # ; 

! Temporary numeral lexicon
!<[%0 | 1 | 2 | 3 | 4 | 5 | 6 | 7 | 8 | 9]+>  DIGITLEX ; ! Use/Circ

!LEXICON DIGITLEX

!%<num%>: # ;
!%<num%>%<percent%>:%% # ; ! Dir/LR
!%<num%>%<percent%>:% %% # ; ! Dir/LR
!%<num%>%<percent%>:% %% # ;

LEXICON NP-UNK 

%<np%>%<unk%>: # ;
%<barb%>: # ;

LEXICON GUESS-QUEUE

<[ a | å | b | c | d | e | f | g | h | i | j | k | l | m | n | o | ø | p | q | r | s | t | u | v | w | x | y | z ]+> NP-UNK ;

LEXICON Guesser

A:A GUESS-QUEUE ; 
B:B GUESS-QUEUE ; 
C:C GUESS-QUEUE ; 
D:D GUESS-QUEUE ; 
E:E GUESS-QUEUE ; 
F:F GUESS-QUEUE ; 
G:G GUESS-QUEUE ; 
H:H GUESS-QUEUE ; 
J:J GUESS-QUEUE ; 
K:K GUESS-QUEUE ; 
L:L GUESS-QUEUE ; 
M:M GUESS-QUEUE ; 
N:N GUESS-QUEUE ; 
O:O GUESS-QUEUE ; 
P:P GUESS-QUEUE ; 
Q:Q GUESS-QUEUE ; 
R:R GUESS-QUEUE ; 
S:S GUESS-QUEUE ; 
T:T GUESS-QUEUE ; 
U:U GUESS-QUEUE ; 
V:V GUESS-QUEUE ; 
W:W GUESS-QUEUE ; 
X:X GUESS-QUEUE ; 
Y:Y GUESS-QUEUE ; 
Z:Z GUESS-QUEUE ; 


!LEXICON Temp

LEXICON Digits ! Use/Circ

%0:%0 NUM ;  ! Use/Circ
№:№ DIGITLEX ;  ! Use/Circ
DIGITLEX ; ! Use/Circ
LASTDIGIT ; ! Use/Circ
LASTDIGIT-REST ; ! Use/Circ

LEXICON Numerals
тёрт:тёрт  NUM-FULL ; ! ""
джети:джети NUM-FULL ; ! ""
он:он NUM-FULL ; ! ""
онтёрт:онтёрт NUM-FULL ; ! "четырнадцать"
онджети:онжети NUM-FULL ; ! "семнадцать" ! Dir/LR  ! Use/Sub
джыйырма:джыйырма NUM-FULL ; ! ""
элли:элли NUM-FULL ; ! ""
джетмиш:джетмиш NUM-FULL ; ! ""
дууу:дууу NUM-FULL ; ! ""
джюз:жюз NUM-FULL ; ! "" ! Dir/LR ! Use/Sub
DC:DC NUM-ROMAN ; ! ""
II:II NUM-ROMAN ; ! ""
VI:VI NUM-ROMAN ; ! ""
L:L NUM-ROMAN ; ! ""
XII:XII NUM-ROMAN ; ! ""
XVI:XVI NUM-ROMAN ; ! ""
XX:XX NUM-ROMAN ; ! ""
XXIV:XXIV NUM-ROMAN ; ! ""
XXVIII:XXVIII NUM-ROMAN ; ! ""
XXXIII:XXXIII NUM-ROMAN ; ! ""
LEXICON Nouns
эм:эм CC ;
эмда:эмда CC ;
LEXICON Verbs 
тур:тур Vinfl-AUX ; ! ""
кел:кел Vinfl-AUX ; ! ""
ал:ал Vinfl-AUX ; ! ""
бар:бар Vinfl-AUX ; ! ""
кет:кет Vinfl-AUX ; ! ""
башла:башла Vinfl-AUX ; ! ""
къал:къал Vinfl-AUX ; ! ""
къой:къой Vinfl-AUX ; ! ""
бер:бер Vinfl-AUX ; ! ""
чыкъ:чыкъ V-IV ; ! "входить"                 !  Inf/чыгъаргъа
ёт:ёт%{ь%} V-IV-AR ; ! "проходить"           !  Inf/ётерге
изле:изле V-TV-AR ; ! "искать"               !  Inf/излерге
тюш:тюш V-IV-AR ; ! "падать"                 !  Inf/тюшерге
къура:къура V-TV ; ! "собирать"              !  Inf/къураргъа
туу:туу V-IV-AR ; ! "рождаться"              !  Inf/тууаргъа
тут:тут V-TV-AR ; ! "держать"                !  Inf/тутаргъа
дженг:женг V-TV-AR ; ! "победжать"          !  Inf/дженгерге ! Dir/LR ! Use/Sub
джаша:жаша V-IV ; ! "жить"                  !  Inf/джашаргъа ! Dir/LR ! Use/Sub
къоркъ:къоркъ V-IV-AR ; ! "бояться"          !  Inf/къоркъаргъа
джет:жет V-IV-AR ; ! "доходить"              !  Inf/джетерге ! Dir/LR ! Use/Sub
алын:алын V-IV ; ! "помешаться" ! Inf/алыныргъа ! Der/Pass
баджар:баджар V-TV ; ! "выполнять" ! Inf/баджарыргъа
джабыл:жабыл V-IV ; ! "быть крытым" ! Inf/джабылыргъа ! Dir/LR ! Use/Sub
джал:джал V-TV-AR ; ! "лизать  " ! Inf/джаларгъа
кеб:кеб V-IV-AR ; ! "сушиться" ! Inf/кеберге
кеч:кеч V-TV-AR ; ! "прощать" ! Inf/кечерге
биш:биш V-IV-AR ; ! "вариться" ! Inf/бишерге		
джюз:жюз V-IV-AR ; ! "плавать" ! Inf/джюзерге	 ! Dir/LR ! Use/Sub
къайгъыр:къайгъыр V-IV ; ! "тревожиться" ! Inf/къайгъырыргъа
къыз:къыз V-TV-AR ; ! "греться" "get warm" ! Inf/къызаргъа		
сёлеш:сёйлеш V-IV ; ! "говорить" ! Inf/сёлеширге ! Dir/LR
сюр:сюр V-TV ; ! "выгонять" ! Inf/сюрюрге		
теш:теш V-TV-AR ; ! "снимать   " ! Inf/тешерге		
къошул:къошул V-IV ; ! "прибавляться" ! Inf/къошулургъа
къыйынлашдыр:къыйынлашдыр V-TV ; ! "затруднять" ! Inf/къыйынлашдырыргъа ! Der/Caus
таб:таб V-TV-AR ; ! "находить" ! Inf/табаргъа
тынчай:тынчай V-IV ; ! "отдыхать" ! Inf/тынчайыргъа
келтир:келтир V-TV ; ! "приносить" ! Inf/келтирирге
сынал:сынал V-IV ; ! "быть испытанным" ! Inf/сыналыргъа ! Der/Pass
баямла:баямла V-TV ; ! "объявлять" ! Inf/баямларгъа
ач:ач V-TV-AR; ! "открывать" Inf/ачаргъа
джара:джара V-IV; ! "годиться" Inf/джараргъа
хазырла:хазырла V-TV ; ! "готовить" ! Inf/хазырларгъа
джат:джат V-IV-AR ; ! "ложиться" ! Inf/джатаргъа
тюшюр:тюшюр V-TV ; ! "" ! Inf/тюшюрюрге Der/Caus
аякълан:аякълан V-IV ; ! "" ! Inf/аякъланыргъа
азайт:азайт V-TV ; ! "уменьшать"  ! Inf/__ ! Der/Caus
тамамла:тамамла V-TV ; ! "заканчивать" ! Inf/тамамларгъа
къабыл% эт:къабыл% эт V-TV-AR ; ! "утвердить"
уч:уч V-IV-AR ; ! "fly"
LEXICON Abbreviations
В%.:В%. ABBR-INIT ; ! ""
Гъ%.:Гъ%. ABBR-INIT ; ! ""
Дж%.:Дж%. ABBR-INIT ; ! ""
Ж%.:Ж%. ABBR-INIT ; ! ""
И%.:И%. ABBR-INIT ; ! ""
Къ%.:Къ%. ABBR-INIT ; ! ""
М%.:М%. ABBR-INIT ; ! ""
О%.:О%. ABBR-INIT ; ! ""
Т%.:Т%. ABBR-INIT ; ! ""
Ц%.:Ц%. ABBR-INIT ; ! ""
Э%.:Э%. ABBR-INIT ; ! ""
э%.% б%.:э%.б ABBR-SENT ; ! "" ! Dir/LR
д%.% б%.:д%.б ABBR-SENT ; ! "" ! Dir/LR
ш%.% к%.:ш%.к ABBR-SENT ; ! "" ! Dir/LR
м:м ABBR ; ! ""
мм:мм ABBR ; ! ""
мм:mm ABBR ; ! "" ! Dir/LR ! Use/Sub
см:см ABBR ; ! ""
с:с ABBR ; ! ""
кг:кг ABBR ; ! ""
км²:км² ABBR ; ! ""
км³:км³ ABBR ; ! ""
км³:км3 ABBR ; ! "" ! Dir/LR
млрд:млрд ABBR-OPT ; ! ""
трлн:трлн ABBR-OPT ; ! ""
МВт:МВт ABBR ; ! ""
млн:млн ABBR-OPT ; ! ""
корр%.:корр ABBR-SENT ; ! ""
серб%.:серб ABBR-SENT ; ! ""
исп%.:исп ABBR-SENT ; ! ""
кат%.:кат ABBR-SENT ; ! ""
маньчжур%.:маньчжур ABBR-SENT ; ! ""
санскр%.:санскр ABBR-SENT ; ! ""
черногор%.:черногор ABBR-SENT ; ! ""
